【裁判字號】    97,上更(一),74
【裁判日期】    970331
【裁判案由】    毒品危害防制條例
【裁判全文】
臺灣高等法院臺南分院刑事判決      97年度上更(一)字第74號
上  訴  人
即  被  告  甲○○
                    號
                    現於臺灣臺南監獄執行中
選任辯護人  汪玉蓮律師
上列上訴人因毒品危害防制條例案件，不服臺灣嘉義地方法院95
年度訴字第836號中華民國96年5月22日第一審判決（起訴案號：
臺灣嘉義地方法院檢察署95年度偵字第6327號），提起上訴，本
院判決如下：
    主  文
原判決關於被告甲○○部分撤銷。
甲○○共同販賣第二級毒品，處有期徒刑柒年貳月；扣案如附表
二編號5所示門號0000000000之行動電話壹支沒收；未扣案販賣
第二級毒品所得新台幣陸佰元，應與陳掙揚連帶沒收之，如全部
或一部不能沒收時，以其與陳掙揚之財產連帶抵償之。未扣案販
賣第三級毒品所得共新台幣捌仟肆佰元，應與陳掙揚連帶沒收之
，如全部或一部不能沒收時，以其與陳掙揚之財產連帶抵償之。
    事  實
一、陳掙揚（被訴共同販賣第二級、第三級毒品業經原審分別判
    處有期徒刑8年、6年確定）與甲○○為兄弟，2人共同基於
    販賣第二級毒品MDMA（俗稱「搖頭丸」）之犯意聯絡，以及
    販賣第三級毒品愷他命（俗稱「K他命」）之概括犯意聯絡
    ，自民國95年5月29日起，至同年6月10日止，由陳掙揚使用
    0000000000號行動電話，甲○○使用0000000000行動電話作
    為對外聯絡工具，並預先設定轉接模式，先後共同於如附表
    一所示之時間、地點，以如附表一所示之交易方式及價格，
    販賣第二級毒品MDMA及第三級毒品愷他命予如附表一所示之
    電話持用人。嗣經警於95年9月1日12時45分許，搜索嘉義市
    ○區○○里○○○路689巷12之3號之陳掙揚、甲○○住處，
    扣得甲○○所有且供販毒所用之0000000000號行動電話1具
    ，陳掙揚所有之電子磅秤1個、斜削吸管4支、大麻2包（淨
    重0.66公克），以及玻璃球1個（為陳掙揚之友人唐宇弘所
    有）等物，再於同日16時30分搜索陳掙揚所居之嘉義市○區
    ○○街57號房屋，及其使用之車牌號碼F9－0861號自用小客
    車，扣得陳掙揚所有供販毒所用之0000000000號行動電話1
    具、愷他命2包等物，始循線查悉上情。
二、案經嘉義縣警察局移送臺灣嘉義地方法院檢察署檢察官偵查
    起訴。
    理  由
一、按對於判決之一部上訴者，其有關係之部分，視為亦已上訴
    ，刑事訴訟法第348條第2項定有明文。本件被告雖僅就被訴
    共同販賣第二級毒品部分上訴，惟被告被訴與其兄於96年5
    月6日凌晨3時40分許，在嘉義市○○路與八德路口處之「香
    堤汽車旅館」旁，共同販賣第三級毒品予「阿建」之事實，
    與本件上訴部分之事實，有以1行為同時觸犯共同販賣第二
    級毒品及共同販賣第三級毒品2罪名之想像競合犯關係（詳
    如後述）。從而，揆諸前揭法條規定，其有關係之連續共同
    販賣第三級毒品罪部分，應視為亦已上訴。
二、又按刑事訴訟法第159條第1項雖規定，被告以外之人於審判
    外之言詞或書面陳述，除法律有規定外，不得作為證據。惟
    同法第159條之5明定：「被告以外之人於審判外之陳述，雖
    不符前四條之規定，而經當事人於審判程序同意作為證據，
    法院審酌該言詞陳述或書面陳述作成時之情況，認為適當者
    ，亦得為證據。」、「當事人、代理人或辯護人於法院調查
    證據時，知有第159條第1項不得為證據之情形，而未於言詞
    辯論終結前聲明異議者，視為有前項之同意。」，其立法理
    由在於傳聞證據未經當事人之反對詰問予以核實，乃排斥其
    證據能力。惟當事人如放棄對原供述人之反對詰問權，於審
    判程序表示同意該等傳聞證據可作為證據，除法院認該傳聞
    證據欠缺適當性外，自可承認其證據能力。查本件具傳聞性
    質之書面及言詞證據，檢察官、被告及其辯護人於本院審理
    時均表示無意見，且迄言詞辯論終結前亦未聲明異議，本院
    審酌該等供述證據之取得過程並無瑕疵，與本案待證事實間
    復具有相當之關聯性，以之為本案證據尚無不當，自得採為
    本案認定犯罪事實之依據。
三、訊據被告甲○○對於上開販賣第三級毒品之犯罪事實均坦承
    不諱，核與共同被告陳掙揚以證人身分所為證述：曾請甲○
    ○送毒品給客人，有1次在95年5月份，送愷他命1包0.5公克
    ，賣新台幣（下同）700元給1個女生，甲○○曾經收約700
    元回來，別人要買毒品都是打電話到陳掙揚所有的00000000
    00號行動電話，其在睡覺時會將電話轉接到甲○○的000000
    0000號電話，客人會直接跟甲○○說要買的毒品數量，由甲
    ○○拿過去，如果有錢就會拿回來給陳掙揚，95年6月份甲
    ○○曾經幫忙賣過愷他命4、5次（見聲羈卷第7至9頁）等語
    ，情節大致相符；此外並有搜索扣押筆錄及扣押物品目錄表
    （見2276號警卷第28至30頁）、監聽譯文（見2277號警卷第
    36至44頁）在卷足憑，足認被告此部分之自白與事實相符。
四、另訊據被告甲○○則否認有販賣第二級毒品之犯行，於原審
    審理時辯稱：95年6月5日凌晨3時許在嘉義香堤汽車旅館，
    「阿建」打電話給我哥哥，經我轉接接聽，我有跟「阿建」
    說好買毒品的事情，但是在我後來打電話給我哥哥時，我只
    有跟我哥哥說他朋友在找他，但是我沒有跟我哥哥提起有人
    要買毒品的事情，我打給我哥哥是用我另外1支預付卡的電
    話打的云云。於本院審理時則改稱：我只是將對方講的話轉
    達云云。
五、惟查：
  (一)被告甲○○於95年12月15日檢察官偵查中供稱：「（95年6
    月5日上午3時17分許，打電話跟0000000000號電話使用人聯
    絡，以600元代價販賣搖頭丸2顆及7000元代價賣Ｋ他命10包
    給對方，地點在香堤汽車旅館旁附近？）當時對方是要向我
    哥哥購買，但是我哥哥沒接電話，電話轉接到我手機，那次
    我接到對方電話有答應對方賣2顆搖頭丸以及10包Ｋ他命，
    但是因為當時我的腳斷了，所以我和我哥哥陳掙揚聯絡後，
    由陳掙揚送過去。」等語，而共同被告陳掙揚旋就被告上開
    供述亦陳稱：「（甲○○上開所述是否實在？）實在，我有
    於上述時地以7600元價格賣了2顆搖頭丸及10包Ｋ他命，我
    大約在半小時後將毒品送到香堤汽車旅館旁邊。」，被告甲
    ○○與其胞兄陳掙揚2人供述一致，已可見被告甲○○確有
    參與聯繫販賣搖頭丸2顆予「阿建」之行為。且嗣被告甲○
    ○復表明對於販賣第二級及第三級毒品均認罪知錯（以上均
    見6329號偵卷第52頁）；於原審95年12月27日訊問時其並自
    白稱：對於起訴書起訴之犯罪事實無意見，都認罪，確實有
    起訴書附表所示之販賣行為等語（見原審卷第14頁），均足
    見其未有任何保留，坦承犯行，顯見被告甲○○嗣後否認犯
    行，無非畏罪卸責而已，要難採信。至於共同被告陳掙揚嗣
    於原審審理時雖改稱：當天嗣後前往交付毒品時，「阿建」
    並未出現云云（見原審卷第125頁），惟陳掙揚於本院前審
    審理時經辯護人詰問上開毒品交易究竟有無與「阿建」碰面
    乙節，復證稱：好像有等語（見本院上訴卷第76頁），其所
    述亦非明確肯定，然對照陳掙揚與被告前於95年12月15日檢
    察官偵訊時之供述，已明確承認曾前往約定地點交付毒品之
    事實。其嗣後於原審乃至本院前審審理時，或否認該事實，
    或含混其詞，諒係因於兄弟情誼，迴護被告甲○○之目的，
    均不足資為有利於被告甲○○之認定。準此，堪認共同被告
    陳掙揚經被告甲○○轉知後，確曾於95年6月5日凌晨3時40
    分許，前往嘉義市○○路與八德路口處之「香堤汽車旅館」
    旁交付毒品予「阿建」並取得600元販毒所得。
  (二)再者，共同被告陳掙揚亦曾於原審具結證稱：「（你有無請
    你弟弟甲○○送毒品給唐宇弘？）有」、「（他幫你送過何
    毒品？）搖頭丸」、「（送過幾次？）2、3次？」（見聲羈
    卷第七頁），亦足見被告確曾與陳掙揚共同販賣搖頭丸，另
    據被告於警詢時供稱「我哥哥將Ｋ他命毒品分裝好數小包再
    交給我，我哥哥陳掙揚在睡覺時會將電話轉到我電話，由我
    將Ｋ他命毒品賣予不特定人。」（見警卷一第6頁），於檢
    察官訊問時亦供稱「我哥哥如果睡覺時，他電話轉到我的00
    00000000這裡，客人如果要Ｋ他命時，我就去拿，因為我哥
    哥會放一些Ｋ他命在家裡，我就幫他拿去巷口給客人，然後
    收錢，收完錢再給我哥哥。」（見偵字第6329號卷第11頁）
    ，上開供述雖僅言及販賣毒品Ｋ他命之連繫分工模式，然共
    同被告陳掙揚所使用之0000000000號行動電話，既已預先設
    定轉接至被告甲○○所使用之0000000000行動電話，該電話
    轉接模式無從過濾欲購買毒品者究係欲購買搖頭丸或Ｋ他命
    ，是凡欲向共同被告陳掙揚購買毒品者，不論欲購買搖頭丸
    或Ｋ他命，殆無不經此轉接模式，由被告甲○○以00000000
    00行動電話接聽，而被告甲○○於接聽「阿建」之來電後，
    未曾徵詢陳掙揚之意見，即逕自決定同意販賣搖頭丸2顆予
    「阿建」，顯見被告與共同被告陳掙揚間，就販賣毒品搖頭
    丸確已於事前即有共同犯意之聯絡甚明。
  (三)此外，依據通訊監察譯文顯示95年6月5日3時4分5秒時，有
    姓名年籍不詳，綽號「阿建」之男子撥打陳掙揚所有之0000
    000000號電話，旋轉接到被告甲○○所有之0000000000號電
    話，被告甲○○則向「阿建」表示：「他（即指陳掙揚）在
    睡覺，他睡覺電話都會轉到我這邊」、「（「阿建」問：現
    在可以嗎？褲子啊）... 我幫你【向我哥】調看看（即指向
    共同被告陳掙揚調「阿建」所欲購買，代號為「褲子」之毒
    品）」；嗣該綽號為「阿建」之男子復於同日3時17分9秒撥
    打被告甲○○之0000000000號電話，表示欲購買「褲子10，
    衣服2」，被告甲○○則答稱：「好」（見警卷二第41頁）
    在卷可佐；而渠等為毒品交易時，「衣服」即指搖頭丸，業
    據共同被告陳掙揚於原審審判庭中供承在卷（見原審卷第
    129頁）。足證被告甲○○確有販賣第二級毒品MDMA之行為
    。
  (四)至於共同被告陳掙揚於原審審理時就有關其使用之行動電話
    何以轉接予被告甲○○乙節雖證稱：之前我有在玩手機，可
    能是不小心，轉去我弟弟那裡，而且因我的聲音跟我弟弟的
    很像，有的人會誤以為我弟弟的聲音就是我云云，又證稱：
    95年6月5日凌晨「阿建」打電話說要搖頭丸2顆，係伊與「
    阿建」本人接洽；「阿建」賣毒品均是與伊直接接觸，被告
    甲○○並未代為接洽毒品買賣云云，與其及被告甲○○此前
    供述暨上開電話監聽紀錄均不符，顯屬迴護被告甲○○之詞
    ，不足採信。
  (五)至辯護人聲請傳喚證人即0000000000號手機所有人「阿建」
    到庭訊問，以查明購買毒品之價格及數量是否均係共同被告
    陳掙揚直接與之接洽，暨95年6月5日凌晨3時許，共同被告
    陳掙揚曾否於「香堤汽車旅館」旁交付2顆搖頭丸之事實云
    云，查上開待證事實均已臻明瞭，詳如前述，此部分核無調
    查之必要，附此敘明。
六、綜上所述，足認被告甲○○與陳掙揚間，就販賣第二級毒品
    、第三級毒品事先確有共同犯意之聯絡，且實際參與販賣之
    行為，被告甲○○就此所為辯解，無非卸責之詞，不足採信
    。被告甲○○上開犯行，事證明確，應予依法論科。
七、被告行為後，刑法於94年2月2日修正公布，95年7月1日施行
    。修正後刑法第2條第1項規定：「行為後法律有變更者，適
    用行為時之法律。但行為後之法律有利於行為人者，適用最
    有利於行為人之法律。」係規範行為後法律變更所生新舊法
    律比較適用之準據法，於新法施行後，應適用修正後刑法第
    2條第1項之規定，為「從舊從輕」之比較。又法律變更之比
    較適用，比較時應就罪刑有關之共犯、未遂犯、想像競合犯
    、牽連犯、連續犯、結合犯，以及累犯加重、自首減輕暨其
    他法定加減（如身分加減）與加減例等一切情形，綜其全部
    罪刑之結果而為比較（最高法院95年第8次刑事庭會議決議
    意旨參照）。被告行為後，新修正之刑法刪除刑法第56條連
    續犯之規定，則被告之犯行，因行為後新法業已刪除連續犯
    之規定，此刪除雖非犯罪構成要件之變更，但顯已影響行為
    人刑罰之法律效果，自屬法律有變更，依新法第2條第1項規
    定，比較新、舊法結果，仍應適用較有利於被告之行為時法
    律即舊法論以連續犯。又刑法第28條原規定：「二人以上共
    同『實施』犯罪之行為者，皆為共同正犯。」新法修正為：
    「二人以上共同『實行』犯罪之行為者，皆為共同正犯。」
    將舊法之「實施」修正為「實行」。原「實施」之概念，包
    含陰謀、預備、著手及實行等階段之行為，修正後僅共同實
    行犯罪行為始成立共同正犯。是新法共同正犯之範圍已有限
    縮，排除陰謀犯、預備犯之共同正犯。新舊法就共同正犯之
    範圍既因此而有變動，自屬犯罪後法律有變更，而非僅屬純
    文字修正，應有新舊法比較適用之問題（最高法院96年度台
    上字第3064判決參照)。綜上比較結果，本件以被告行為時
    之舊法規定，較有利於被告，揆諸上揭說明，應依刑法第2
    條第1項前段，一體適用修正前刑法相關規定。至刑法第55
    條關於想像競合犯之規定，新法增列但書「不得科以較輕罪
    名所定最輕本刑以下之刑」，係科刑之限制，為法理之明文
    化，非屬法律之變更，自無新舊法比較之問題，併予敘明。
八、核被告甲○○所為，係犯毒品危害防制條例第4條第2項之販
    賣第二級毒品罪、同條第3項之販賣第三級毒品罪。被告甲
    ○○與共同被告陳掙揚同一時、地，以1行為販賣第二級毒
    品MDMA及第三級毒品愷他命，所為應屬1行為同時觸犯販賣
    第二級毒品及販賣第三級毒品2罪名，自應依想像競合規定
    ，從一重依共同販賣第二級毒品罪處斷。其因販賣而持有第
    二級毒品、第三級毒品之低度行為，應為販賣之高度行為所
    吸收，均不另論罪。被告甲○○先後多次販賣第三級毒品，
    時間緊接，觸犯構成要件相同之罪名，顯係基於概括犯意反
    覆為之，為連續犯，應依修正前刑法第56條之規定，論以一
    罪並加重其刑。被告甲○○與陳掙揚間就上開犯罪，有犯意
    聯絡及行為分擔，均為共同正犯。
九、原審關於被告甲○○部分，認其販賣第二級毒品及第三級毒
    品犯罪事證明確，因予論科，固非無見。但查，被告甲○○
    與其兄陳掙揚係於95年6月5日凌晨3時17分，某綽號「阿建
    」之不詳真實姓名成年男子以門號0000000000號行動電話，
    撥打陳掙揚使用之0000000000號行動電話，欲向陳掙揚聯繫
    購買第二級毒品MDMA及第三級毒品愷他命，經由預先設定轉
    接至甲○○所使用之0000000000號行動電話，而由甲○○接
    聽並逕行與「阿建」談妥販賣2顆MDMA及10包愷他命後，旋
    轉知陳掙揚，再由陳掙揚於同日凌晨3時40分許，前往嘉義
    市○○路與八德路口處之「香堤汽車旅館」旁，交付上開第
    二級毒品及第三級毒品予「阿建」，並取得合計7600元之販
    毒所得。足見，被告甲○○與共同被告陳掙揚乃同一時、地
    ，以1行為共同販賣第二級毒品MDMA及第三級毒品愷他命，
    所為以1行為同時觸犯共同販賣第二級毒品及共同販賣第三
    級毒品2罪名，自屬想像競合犯，應依刑法第55條從一重處
    斷，原審竟認被告甲○○所犯上述2罪，應予分論併罰，顯
    有未當。被告甲○○上訴意旨否認販賣第二級毒品犯罪指摘
    原判決不當，固無足取，惟原判決該部分既有可議，自應由
    本院將原判決關於被告甲○○部分予以撤銷改判，以期適法
    。爰審酌被告甲○○高中畢業之智識程度，年僅25歲，不思
    以正當途徑賺取金錢，無視於國家杜絕毒品危害之禁令，竟
    以販賣毒品圖不法所得，嚴重戕害國民身心健康，危害社會
    治安，惡性非輕，犯後雖坦承販賣第三級毒品犯罪，惟仍否
    認販賣第二級毒品之犯行，惟念其僅參與1次販賣第二級毒
    品之行為，所得甚微，且係在其兄陳掙揚主導下參與販毒，
    暨其素行、犯罪手段等一切情狀，量處有期徒刑7年2月。
十、沒收部分：
  (一)按依毒品危害防制條例第18條第1項前段之規定，應予沒收
    銷燬之毒品，以經查獲之第一、二級毒品為限。又毒品依其
    成癮性、濫用性及對社會危害性，共分為四級，上開條例並
    就製造、運輸、販賣、意圖販賣而持有、以非法方法使人施
    用、引誘他人施用及轉讓不同等級之毒品等行為，分別定其
    處罰。至施用或持有第三、四級毒品，因其可罰性較低，故
    未設處罰之規定，僅就施用及持有第一、二級毒品科以刑罰
    。然鑑於第三、四級毒品均係管制藥品，特於同條例第11條
    之1明定無正當理由，不得擅自持有；第18條第1項後段復規
    定查獲之第三、四級毒品，無正當理由而擅自持有者，沒入
    銷燬之。從而，依同條例第18條第1項後段應沒入銷燬之毒
    品，專指查獲施用或持有之第三、四級毒品而言；倘係查獲
    製造、運輸、販賣、意圖販賣而持有、以非法方法使人施用
    、引誘他人施用或轉讓第三、四級毒品，既屬同條例相關法
    條明文規定處罰之犯罪行為，即非該條項應依行政程序沒入
    銷燬之範圍。又同條例第19條第1項所定「供犯罪所用或因
    犯罪所得之物」，係指犯第4條至第9條、第12條、第13條或
    第14條第1項、第2項之罪所用或所得之物，不包括毒品本身
    在內，是尚不得援用此項規定為第三、四級毒品之沒收依據
    。再同條例對於查獲之製造、運輸、販賣、意圖販賣而持有
    、以非法方法使人施用、引誘他人施用及轉讓第三、四級毒
    品之沒收，並無特別規定，如其行為已構成犯罪，則該毒品
    即屬不受法律保護之違禁物，應回歸刑法之適用，依刑法第
    38條第1項第1款之規定沒收之，始為適法（最高法院96年度
    台上字第727號、96年度台上字第728號、96年度台上字第89
    號判決參照）。經查，本件扣案之第三級毒品愷他命2包（
    毛重1.352公克，驗餘毛重1.351公克），經行政院衛生署管
    制藥品管理局鑑定，確含第三級毒品愷他命成分，有鑑定書
    1紙在卷足稽（見原審卷第99頁），係屬違禁物，應依刑法
    第38條第1項第1款、第2項之規定，不問屬於犯人與否，均
    宣告沒收之。
  (二)又扣案附表貳編號4磅秤1個，附表參編號1門號為000000000
    0之行動電話1支、編號2之帳冊2本，均係共同被告陳掙揚所
    有供販賣毒品所用或供販賣毒品預備之物，又上開扣案之愷
    他命外包裝2包，係具防止毒品裸露、逸出及潮濕之功用，
    並便於攜帶，亦係供本件販賣毒品所用之物。至於附表貳編
    號5門號為0000000000甲○○所有之行動電話1支，則係被告
    甲○○所有供販賣毒品所用之物。以上為被告供承在卷，均
    應依刑法第38條第1項第2款宣告沒收。
  (三)至扣案如附表貳編號2之玻璃球管1個，依被告所述，為唐宇
    弘所有。另扣案如附表貳編號1之斜削吸管4支、編號3之紙
    條1張、編號5門號為0000000000之行動電話1支，以及扣案
    如附表參編號1門號為0000000000、0000000000號之行動電
    話2支等物品，雖分別為共同被告陳掙揚及被告甲○○所有
    ，然2人均否認與販毒有關，且無積極證據足資證明係供本
    件販賣毒品犯罪所用，或係供犯罪預備所用之物，自無從宣
    告沒收。又扣案附表貳編號6之大麻2包、附表參編號4之一
    粒眠4粒，雖經調查局以及衛生署分別鑑定確認係屬第二級
    毒品以及第三級毒品（見6329號偵卷第26頁、本院卷第99頁
    ），但此部分（持有或販賣大麻、一粒眠部分），未據檢察
    官起訴，自無從於本件判決中併予宣告沒收上開毒品，附此
    敘明。
  (四)末按，毒品危害防制條例第19條第1項規定：犯第4條至第9
    條、第12條、第13條或第14條第1項、第2項之罪者，其供犯
    罪所用或因犯罪所得之財物，均沒收之，如全部或一部不能
    沒收時，追徵其價額或以其財產抵償之，係採義務沒收主義
    ，凡供犯上開之罪所用或因犯罪所得之財物，均應宣告沒收
    ，並不以扣案者為限，如不能沒收時，追徵其價額或以其財
    產抵償之，法院無審酌之餘地（最高法院96年台上字第823
    判決參照）。又，共同正犯犯罪所得之財物為新台幣時，因
    係合併計算，且於全部或一部不能沒收時以其財產抵償之，
    為避免執行時發生重複沒收、抵償之情形，故各共同正犯之
    間係採連帶沒收主義，於裁判時應諭知被告共同犯罪所得之
    財物應與其他共同正犯連帶沒收之（最高法院96年台上字第
    2055號判決參照）。被告甲○○販賣第二級毒品所得金額60
    0元、販賣第三級毒品所得金額8,400元，均係犯罪所得之財
    物，均應依毒品危害防制條例第19條第1項之規定沒收之，
    如全部或一部不能沒收時，以其財產抵償之。又被告甲○○
    販賣毒品所得之上開財物，均係與被告陳掙揚共同為之，故
    就該等部分，參照前引最高法院判決之意旨，應對被告2人
    為連帶沒收之諭知如主文所示，併予敘明。
據上論結，應依刑事訴訟法第369條第1項前段、第364條、第299
條第1項前段、毒品危害防制條例第4條第2項、第3項、第19條第
1項，刑法第2條第1項前段、第11條前段、第55條，修正前刑法
第28條、第56條、第38條第1項第1款、第2款，判決如主文
本案經檢察官曾銘芳到庭執行職務。
中    華    民    國    97    年    3     月    31    日
                  刑事第二庭    審判長法  官  吳勇輝
                                      法  官  洪碧雀
                                      法  官  郭千黛
以上正本證明與原本無異。
如不服本判決，應於收受本判決後十日內向本院提出上訴書狀。
其未敘述上訴理由者並得於提起上訴後十日內向本院補提理由書
狀（均須按他造當事人之人數附繕本）「切勿逕送上級法院」。
                                      書記官  尤乃玉
中    華    民    國    97    年    3     月    31    日
附錄:本判決論罪科刑法條全文
毒品危害防制條例第4條
製造、運輸、販賣第一級毒品者，處死刑或無期徒刑；處無期徒
刑者，得併科新臺幣1千萬元以下罰金。
製造、運輸、販賣第二級毒品者，處無期徒刑或7年以上有期徒
刑，得併科新臺幣7百萬元以下罰金。
製造、運輸、販賣第三級毒品者，處5年以上有期徒刑，得併科
新臺幣5百萬元以下罰金。
製造、運輸、販賣第四級毒品者，處3年以上10年以下有期徒刑
，得併科新臺幣3百萬元以下罰金。
製造、運輸、販賣專供製造或施用毒品之器具者，處1年以上7
年以下有期徒刑，得併科新臺幣1百萬元以下罰金。
前五項之未遂犯罰之。


司法院資訊處製作；財團法人民間司法改革基金會備份。
